---
title: "LBB-Time Series"
author: "annomitty"
date: "9/19/2021"
output: html_document
---

CALL LIBRARY

```{r}
library(dplyr)
library(forecast)
library(plotly)
library(TTR)
library(MLmetrics)
library(tseries)
library(data.table)
library(padr)
library(ContourFunctions)
```

READ DATA

```{r}
crime <- read.csv("Crimes_-_2001_to_Present.csv")
dim(crime)
```
```{r}
unique(crime$Primary.Type)
```
UNTUK LBB INI AKAN DIGUNAKAN YANG PRIMARY TYPE = HOMICIDE.

```{r}
crime_h <- subset(crime, Primary.Type=="HOMICIDE")
dim(crime_h)
```
```{r}
head(crime_h)
```

```{r}
crime_h1 <- crime_h[,c(3,6)]
colSums(is.na(crime_h1))
```
```{r}
glimpse(crime_h1)
```
```{r}
crime_h1$Date <- as.Date(crime_h1$Date, format ="%m/%d/%Y ")
head(crime_h1)
```


```{r}
crime_h2 <- setDT(crime_h1)[, .N, Date]
crime_h2 <- crime_h2 %>% 
  arrange(Date) %>% 
  pad()
```
```{r}
crime_h2$N <- nafill(crime_h2$N,
                     type = "const",
                     fill = 0
                     )
head(crime_h2)
```



MENGUBAH DATASET KE DALAM TIMESERIES


```{r}
crime_ts <- ts(crime_h2$N, start = c(2001,1), frequency = 365)
autoplot(crime_ts, series = "Actual")
```

DECOMPOSE DATA TIME SERIES.

```{r}
crime_dc <- decompose(crime_ts)
autoplot(crime_dc)
```

DARI DATA DIATAS DAPAT DISIMPULKAN SECARA VISUAL DATA TIDAK MEMILIKI TREND, NAMUN DI TAHUN-TAHUN BELAKANGAN INI TINGKAT HOMICIDE MENINGKAT.
DAN MEMILIKI SEASONAL.

CROSS VALIDATION

```{r}
crime_train <- head(crime_ts, -2*365)
crime_test <- tail(crime_ts, 2*365)
```

```{r}
crime_train %>% 
  adf.test()
```

MEMBUAT MODEL TIME SERIES DENGAN AUTO-ARIMA
- MENGGUNAKAN AUTO SARIMA KARENA DATA YANG TIDAK MEMILIKI TREND, TAPI MEMILIKI SEASONAL 

```{r}
crime_auto <- auto.arima(crime_train, seasonal = T)
```

```{r}
crime_auto
```
```{r}
crime_train %>%
  autoplot(series = "Actual") +
  autolayer(crime_auto$fitted, series = "ARIMA(3,1,2)")
```

```{r}
forecast_crime_auto <- forecast(crime_auto, h=365)
forecast_crime_auto %>% 
  autoplot() +
  autolayer(crime_test)
```


```{r}
summary(crime_auto)
```
Tidak bisa menggunakan MAPE sebagai dasar penentuan apakah model perform dengan baik / tidak karena ada time series data yang harus di padding dengan nilai 0, secara real pada hari tersebut memang tidak ada crime- homicide.

VARIABLE ARIMA DARI AUTO ARIMA ADALAH
p 3
d 1
q 2


```{r}
crime_sarima1 <- Arima(crime_train,
                       order = c(1,1,1),
                       seasonal = c(0,1,0))
summary(crime_sarima1)
```
```{r}
Box.test(crime_sarima1$residuals, type = "Ljung")
```
```{r}
crime_sarima2 <- Arima(crime_train,
                       order = c(3,1,2),
                       seasonal = c(0,1,0))
summary(crime_sarima2)
Box.test(crime_sarima1$residuals, type = "Ljung")
```




EVALUATION

```{r}
summary(crime_auto)
```

```{r}
hist(crime_auto$residuals)
```

```{r}
Box.test(crime_auto$residuals, type = "Ljung")
```



